臺灣桃園地方法院小額民事判決
                111年度桃小字第1751號
原      告  王儀雯  

被      告  郭庭睿  

上列被告因恐嚇取財案件（111年度易字第247號），經原告提起
刑事附帶民事訴訟請求損害賠償，經本院刑事庭移送前來（110
年度附民字第344號），本院於民國111年10月18日言詞辯論終結
，判決如下：
    主    文
被告應給付原告新臺幣55,000元，及自民國111年4月23日起至清
償日止，按週年利率5％計算之利息。
本判決得假執行。
    事實及理由
壹、程序方面
    被告經合法通知，未於言詞辯論期日到場，核無民事訴訟法
    第386條各款所列情形，爰依原告之聲請，由其一造辯論而
    為判決。
貳、實體方面
一、原告主張：被告明知原告未積欠其任何金錢債務，竟意圖為
    自己不法之所有，基於恐嚇取財之犯意，於民國110年4月4
    日下午5時許，傳送臉書訊息給原告稱「若不交付新臺幣（
    下同）2萬5,000元之款項給其，其會把手中所持有之原告僅
    穿著內衣自拍之影片、僅遮蓋胸部或未遮蓋胸部之私密照片
    提供給原告配偶、家人」，以此加害名譽之事使原告心生畏
    懼，原告遂於110年4月4日晚間11時許匯款2萬5,000元至郭
    庭睿指定之中華郵政股份有限公司帳號0000000-0000000號
    帳戶。又訴外人邱富御與被告於110年4月15日上午某時許前
    某日，共同意圖為自己不法之所有，基於恐嚇取財之犯意聯
    絡，謀議由邱富御以手中握有被告提供之原告上揭私密照片
    、影片為由，出面向原告索討3萬元，迨取得款項後，邱富
    御可分得5,000元，其餘2萬5,000元則歸被告所有，邱富御
    遂於110年4月15日上午某時許，以「白御楓」為名傳送內容
    為「你好我是鍋貼的朋友，我手上還有他之前給我的照片，
    我是覺得兩萬五太少了啦，你有了家室的人還做這種事情，
    我是希望你能拿三萬出來，不然我就把所有事情跟你老公說
    。自己好好想想，不想要家庭破碎的話就拿三萬出來，我就
    當沒這回事」之臉書訊息給原告，以此加害名譽之事使原告
    心生畏懼，惟因原告未交付款項並報警處理，始未能得逞。
    原告因被告上開不法侵害行為，除有2萬5,000元匯款予被告
    之財產損失外，更因被告不侵害行為而心生畏懼，就110年4
    月4日之恐嚇行為，被告應賠償原告慰撫金20,000元，就110
    年4月15日被告與邱富御對原告恐嚇行為，被告與邱富御應
    連帶賠償原告慰撫金25,000元，扣除邱富御已賠償之15,000
    元，被告應就110年4月15日之行為賠償原告10,000元。為此
    ，爰依民法侵權行為損害賠償之法律關係提起本件訴訟等語
    ，並聲明：被告應給付原告55,000元及自起訴狀繕本送達翌
    日起至清償日止，按週年利率5％計算之利息。　
二、被告經合法通知，未於言詞辯論期日到場，亦未提出書狀作
    何聲明或陳述。 
三、得心證之理由：
  ㈠原告主張被告、邱富御於上開時、地恐嚇原告，致原告匯款2
    5,000元予被告因而受有財產上損害等情，業經本院刑事庭
    以111年度易字第247號判決被告犯恐嚇取財罪及被告與邱富
    御共同犯恐嚇取財未遂罪，恐嚇取財罪處有期徒刑8月，恐
    嚇取財未遂罪處有期徒刑5月，臺灣桃園地方檢察署檢察官
    不服提起上訴後，亦經臺灣高等法院刑事庭111年度上易字
    第1097號駁回上訴而確定在案，有刑事判決在卷可參，被告
    已於相當時期受合法通知，無正當理由而未於言詞辯論期日
    到場，復未提出書狀爭執，依民事訴訟法第436條之23、第4
    36條第2項、第280條第3項前段準用同條第1項之規定，應視
    同自認，自堪信原告之主張為真實。
　㈡按因故意或過失，不法侵害他人之權利者，負損害賠償責任
    ；不法侵害他人之身體、健康、名譽、自由、信用、隱私、
    貞操，或不法侵害其他人格法益而情節重大者，被害人雖非
    財產上之損害，亦得請求賠償相當之金額，民法第184條第1
    項前段、第195條第1項前段分別定有明文。本件被告於110
    年4月4日下午5時許，以傳送臉書訊息給原告之方式，傳送
    內容稱：「若不交付2萬5,000元之款項給其，其會把手中所
    持有之原告僅穿著內衣自拍之影片、僅遮蓋胸部或未遮蓋胸
    部之私密照片提供給原告配偶、家人」予原告，及於110年4
    月15日上午某時許，與邱富御謀議由邱富御以「白御楓」為
    名傳送內容為「你好我是鍋貼的朋友，我手上還有他之前給
    我的照片，我是覺得兩萬五太少了啦，你有了家室的人還做
    這種事情，我是希望你能拿三萬出來，不然我就把所有事情
    跟你老公說。自己好好想想，不想要家庭破碎的話就拿三萬
    出來，我就當沒這回事」之臉書訊息給原告，以此加害名譽
    之事足使原告心生畏懼、恐慌，因而給付被告25,000元，足
    認被告係以故意不法行為侵害原告之財產權，致原告受有該
    等金額之損害。從而，原告依上述法律規定請求被告賠償25
    ,000元，即有理由，應予准許。
　㈢按法院對於非財產上損害之酌定，應斟酌雙方之身分、地位
    、資力與加害之程度及其他各種情形核定相當之數額，其金
    額是否相當，自應依實際加害情形與被害人所受之痛苦及雙
    方之身分、地位、經濟狀況等關係決定之（最高法院85年台
    上字第460號民事裁判意旨參照）。經查，被告、邱富御上
    開行為，係故意不法侵害原告之免於恐懼之自由法益，堪認
    原告因被告、邱富御上開不法行為，自受有相當沈重之精神
    上壓力及痛苦，則原告主張被告、邱富御應賠償其精神慰撫
    金，應屬有據。又兩造之所得及財產情形則有其等個人稅務
    電子閘門財產所得調件明細表附本院個資卷可參（見個資卷
    ），本院審酌兩造、邱富御之財產所得狀況、身分、地位、
    教育程度，暨被告、邱富御以原告私密照片威脅造成損害程
    度等一切情狀，認原告請求精神慰撫金，就110年4月4日之
    事件請求被告賠償20,000元，就110年4月15日之事件請求被
    告、邱富御連帶賠償25,000元，均屬適當。
　㈣又連帶債務人中之一人為清償而債務消滅者，他債務人亦同
    免其責任；債權人向連帶債務人中之一人免除債務，而無消
    滅全部債務之意思表示者，除該債務人應分擔之部分外，他
    債務人仍不免其責任；民法第274條、第276條第1項定有明
    文。又債權人與連帶債務人中之一人成立和解，如無消滅其
    他債務人連帶賠償債務之意思，而其同意債權人賠償金額如
    超過依法應分擔額者，因債權人就該連帶債務人應分擔之部
    分，並無作何免除，對他債務人而言，固僅生相對之效力而
    無前開民法第276條第1項規定之適用，但其同意賠償金額如
    低於依法應分擔額時，該差額部分，即因債權人對其應分擔
    部分之免除而有前開條項規定之適用，並對他債務人發生絕
    對之效力（最高法院94年度台上字第614號、98年度台抗字
    第200號裁判意旨參照）。準此，債權人與連帶債務人中之
    一人成立和解之賠償金額超過依法應分擔額，則依民法第27
    9條規定之相對效力辦理；賠償金額如低於依法應分擔額，
    且該連帶債務人已給付和解金額時，債權人對其他連帶債務
    人請求之金額應扣除該連帶債務人之應分擔額。經查，被告
    與邱富御於110年4月15日共同為侵權行為，應賠償原告25,0
    00元之精神慰撫金，依民法第185條第1項規定，對外應負連
    帶賠償責任，惟無證據證明其等就應分擔額另有約定，則依
    民法第280條前段規定，其等內部應平均分擔，即被告、邱
    富御之內部應分擔額各為12,500元（計算式：25,000元÷2＝1
    2,500元）。低於原告所自承與邱富御和解應由邱富御賠償
    之15,000元（見本院卷第19頁），惟依上開見解，賠償金額
    如超過依法應分擔額者，因債權人就該連帶債務人應分擔之
    部分，並無作何免除，對被告而言，上開和解自僅具相對效
    力，而無民法第276條第1項規定之適用。惟邱富御依和解清
    償而消滅之債務，依民法第274條規定，被告亦同免其責任
    。又原告因前開和解，可自邱富御處受償15,000元，依上開
    規定，自應予以扣除。依此計算，原告就110年4月15日所得
    請求之金額25,000元，於扣除邱富御和解約定賠償之15,000
    元後，被告應賠償之債務僅餘10,000元（計算式：25,000元
    -15,000元＝10,000元）。是以，就110年4月15日之事件，原
    告依前揭規定得請求被告賠償之剩餘金額為10,000元。
　㈤綜上，原告得請求之金額為55,000元（財損25,000元＋110年4
    月4日精神慰撫金20,000元＋110年4月15日精神慰撫金10,000
    元＝55,000元）。
四、末按給付無確定期限者，債務人於債權人得請求給付時，經
    其催告而未為給付，自受催告時起，負遲延責任。其經債權
    人起訴而送達訴狀，或依督促程序送達支付命令，或為其他
    相類之行為者，與催告有同一之效力；又遲延之債務，以支
    付金錢為標的者，債權人得請求依法定利率計算之遲延利息
    ；而應付利息之債務，其利率未經約定，亦無法律可據者，
    週年利率為5％，民法第229條第2項、第233條第1項前段及第
    203條分別定有明文。本件原告對被告之損害賠償債權，係
    以支付金錢為標的，無確定期限，又未約定利息，則被告自
    受催告時起，負遲延責任。是原告就上述得請求之金額，請
    求自起訴狀繕本送達被告之翌日即111年4月23日起（於111
    年4月22日送達，見附民卷第9頁）至清償日止，按週年利率
    5％計算之利息，洵屬有據。
五、綜上所述，原告依侵權行為之法律關係，請求被告給付55,0
    00元，及自111年4月23日起至清償日止，按週年利率5％計算
    之利息，為有理由，應予准許。
六、本件係依小額訴訟程序所為之判決，爰依民事訴訟法第436
    條之20規定，應就被告敗訴之部分，依職權宣告假執行。
七、訴訟費用負擔之依據：本件既係由本院刑事庭移送民事庭之
    刑事附帶民事訴訟，依刑事訴訟法第504條第2項規定，免納
    裁判費，且綜觀卷內資料，兩造復無其他訴訟費用支出，爰
    無庸諭知訴訟費用之負擔，併此敘明。
中　　華　　民　　國　　111 　年　　11　　月　　11　　日
                  桃園簡易庭  法  官  曾耀緯
以上為正本係照原本作成。
如不服本判決，應於送達後20日內，向本院提出上訴狀並表明上
訴理由，如於本判決宣示後送達前提起上訴者，應於判決送達後
20日內補提上訴理由書（須附繕本）。
如委任律師提起上訴者，應一併繳納上訴審裁判費。
中　　華　　民　　國　　111 　年　　11　　月　　11　　日
                              書記官  吳宏明
附錄
一、民事訴訟法第436條之24第2項：
    對於小額程序之第一審裁判上訴或抗告，非以其違背法令為
    理由，不得為之。
二、民事訴訟法第436條之25：
    上訴狀內應記載上訴理由，表明下列各款事項：
    （一）原判決所違背之法令及其具體內容。
    （二）依訴訟資料可認為原判決有違背法令之具體事實。
三、民事訴訟法第471條第1項：（依同法第436條之32第2項規定
    於小額事件之上訴程序準用之）上訴狀內未表明上訴理由者
    ，上訴人應於提起上訴後二十日內，提出理由書於原第二審
    法院；未提出者，毋庸命其補正，由原第二審法院以裁定駁
    回之。